臺灣臺南地方法院民事裁定
109年度抗字第130號
抗  告  人  魏鴻益    住○○市○○區○○街0段000巷00號  相  對
  人  陳佲祐    住○○市○○區○○路0段000巷00號
上列抗告人因與相對人間本票裁定強制執行事件，對於中華民國
109年11月18日之109年度司票字3409號裁定提起抗告，本院裁定
如下：
    主      文
抗告駁回。
抗告程序費用新臺幣壹仟元由抗告人負擔。
    理      由
一、按執票人向本票發票人行使追索權時，得聲請法院裁定後強
    制執行，票據法第123條定有明文。又按本票執票人依上開
    規定，聲請法院裁定許可對發票人強制執行，係屬非訟事件
    ，此項聲請之裁定，及抗告法院之裁定，僅依非訟事件程序
    ，以審查強制執行許可與否，法院就本票形式上之要件是否
    具備予審查為已足，並無確定實體上法律關係存否之效力，
    如發票人就票據債務之存否有爭執時，應由發票人提起確認
    之訴，以資解決（最高法院56年台抗字第714號、57年台抗
    字第76號判例意旨參照）。
二、抗告意旨略以：抗告人於109年8月間向相對人借款新臺幣（
    下同）20萬元，簽立如附表所示編號2之本票，幾天後再向
    相對人借款10萬元，相對人要求合簽如附表所示編號1之本
    票，但未歸還編號2之本票，嗣竟持上開2張本票聲請對抗告
    人強制執行，為此爰提起抗告，請求廢棄原裁定等語。
三、經查，相對人主張執有抗告人簽立如附表所示之本票2張，
    並免除作成拒絕證書，惟相對人屆期提示未獲付款，依票據
    法第123條規定，聲請裁定准予強制執行等情，提出系爭本
    票正本2紙為證，原裁定予以准許，並無不合。抗告意旨謂
    抗告人僅積欠相對人30萬元乙情縱令屬實，亦係實體上之爭
    執，揆諸首揭規定及判例意旨，原應由抗告人另行提起訴訟
    以資解決，要非於本件非訟程序所得加以審究。從而，原裁
    定許可強制執行，並無違誤，抗告人據以提起抗告，請求廢
    棄原裁定，為無理由，應予駁回。又本件抗告費用確定為新
    臺幣（下同）1,000元，自應由抗告人負擔。
四、據上論結，本件抗告為無理由，依非訟事件法第46條、第21
    條第2項、第24條第1項，民事訴訟法第495條之1第1項、第4
    49條第1項、第78條，裁定如主文。
中    華    民    國    109    年    12     月   29   日
                   民事第五庭　法  官  陳尹捷
以上正本係照原本作成。
本裁定除以適用法規顯有錯誤為理由外，不得再為抗告。如提起
再抗告，應於裁定送達後10日內委任律師為代理人向本院提出抗
告狀，並繳納再抗告裁判費新臺幣1,000元。
中　　華　　民　　國　　109 　年　　12　　月　　29　　日
                              書記官  曾美滋
附表：
　　
編號 發票日 票面金額 到期日 票據號碼 1 109年8月22日   30萬元 109年9月22日 CH374945 2 109年8月24日   20萬元 109年9月22日 CH374948